臺灣高雄地方法院刑事判決　　　　　 100年度審訴字第2650號
公　訴　人　臺灣高雄地方法院檢察署檢察官
被　　　告　鄭淑娟
上列被告因違反毒品危害防制條例案件，經檢察官提起公訴（10
0年度毒偵字第4573號），本院合議庭裁定由受命法官獨任進行
簡式審判程序，判決如下：
    主  文
鄭淑娟施用第一級毒品，處有期徒刑壹年。
    事實及理由
一、犯罪事實：
    鄭淑娟前於民國94年間因施用毒品案件，經本院以94年度毒
    聲字第920 號裁定送觀察勒戒後，因認有繼續施用毒品傾向
    ，再以94年度毒聲字第1257號裁定令入戒治處所施以強制戒
    治，於95年5 月16日執行完畢釋放出所，並經臺灣高雄地方
    法院檢察署檢察官於95年度戒毒偵字第259 號為不起訴處分
    確定。又於上開強制戒治執行完畢釋放後5 年內之97年間，
    再因施用毒品案件，經本院以96年度訴字第1485號判處有期
    徒刑8 月、4 月，經減刑為4  月、2 月，應執行有期徒刑5
    月確定。詎鄭淑娟猶不知悔改，復基於施用第一級毒品、第
    二級毒品之犯意，於100 年6 月13日下午5 時許，在其位於
    高雄市○○區○○路租屋處內，以將第一級毒品海洛因、第
    二級毒品甲基安非他命混和後置於玻璃球內燒烤吸食產生煙
    霧之方式，同時施用海洛因及甲基安非他命1 次。嗣於同日
    晚上7 時許，在高雄市○○區○○路與鼎信街街口，因另案
    通緝為警查獲，經徵得其同意採集尿液送驗，結果呈嗎啡、
    可待因、甲基安非他命陽性反應，始悉上情。
二、程序部分：
(一)、本件被告鄭淑娟所犯係死刑、無期徒刑、最輕本刑為3 年以
    上有期徒刑以外之罪，其於準備程序中就被訴事實為有罪之
    陳述，經法官告知簡式審判程序之旨，並聽取公訴人、被告
    之意見後，本院合議庭認為適宜而裁定由受命法官獨任進行
    簡式審判程序，先予敘明。
(二)、被告前經送觀察、勒戒、強制戒治執行完畢後5 年內，已再
    犯施用毒品案件，經法院判刑確定，是被告於「初犯」經觀
    察、勒戒、強制戒治後，曾於5 年內「再犯」，經依法追訴
    處罰，本件施用毒品行為已屬3 犯以上，檢察官逕行起訴，
    即無不合。
三、證據名稱：
(一)、高雄市政府警察局保安警察大隊特勤中隊偵辦毒品危害防制
    條例嫌疑人尿液採證代碼對照表、臺灣檢驗科技股份有限公
    司濫用藥物實驗室-  高雄100  年7 月1 日編號KH/2011/00
    000000號濫用藥物檢驗報告各1 份在卷可稽（見警卷第8 、
    10頁）
(二)、被告之自白。
四、論罪科刑：
(一)、按海洛因、甲基安非他命分別為毒品危害防制條例第2 條第
    2 項第1 款、第2 款規定之第一級、第二級毒品，依法不得
    施用、持有。其為施用而持有第一級毒品海洛因及第二級毒
    品甲基安非他命之低度行為，應為其施用之高度行為所吸收
    ，均不另論罪。被告以一施用行為，同時施用第一級毒品及
    第二級毒品，係以一行為觸犯數罪名，為想像競合犯，應依
    刑法第55條規定，從一重以施用第一級毒品罪處斷。
(二)、至本件被告是否構成累犯乙節，按受有期徒刑之執行完畢，
    或受無期徒刑或有期徒刑一部之執行而赦免後，5 年以內故
    意再犯有期徒刑以上之罪者，方為累犯，此觀刑法第47條第
    1 項規定甚明。又裁判確定前犯數罪者，併合處罰之；數罪
    併罰，宣告多數有期徒刑者，於各刑中之最長期以上，各刑
    合併之刑期以下，定其刑期，刑法第50條、第51條第5 款定
    有明文。故刑法第47條第1 項所謂之「受有期徒刑之執行完
    畢」，於數罪併罰案件，係指所定之執行刑執行完畢而言；
    如於定執行刑之前，因有一部分犯罪先確定，形式上予以執
    行，仍應依前揭規定定其應執行之刑，俟檢察官指揮執行「
    應執行刑」時，再就形式上已執行部分予以折抵，不能謂先
    確定之罪已執行完畢（最高法院97年度臺非字第357 號判決
    意旨參照）。經查，依卷附臺灣高等法院被告前案紀錄表顯
    示，被告前於97年間，因施用毒品案件經本院以96年度訴字
    第14 85 號判處有期徒刑8 月、4 月，經減刑為4 月、2 月
    ，應執行有期徒刑5 月確定，於97年2 月13日易科罰金完畢
    。又因施用毒品案件，經本院以96年度訴字第4690號判處有
    期徒刑8 月、4 月，應執行有期徒刑10月確定；因施用毒品
    案件，經本院以96年度訴字第5406號判處有期徒刑10月，經
    臺灣高等法院高雄分院（以下簡稱高雄高分院）以97年度上
    訴字第389 號駁回上訴確定。再因施用毒品案件，經本院以
    97年度審訴字第4422號判處有期徒刑8 月確定，與前開4 罪
    接續執行，於99年3 月26日縮短刑期假釋出監並付保護管束
    （保護管束期滿日為99年7 月7 日），惟於假釋期間之99年
    6 月30日10時50分許採尿前回溯72小時內之某時（不含公權
    力拘束期間），再因施用毒品案件為警查獲，經本院以99年
    度審訴字第3428號判處有期徒刑10月，嗣經高雄高分院以99
    年度上訴字第1943號駁回上訴確定，且因被告係於假釋中因
    故意更犯罪經判刑確定，業經撤銷假釋在案，應執行殘刑3
    月又11日。又前揭本院96年度訴字第1485號、96年度訴字第
    4690號判決及高雄高分院97年度上訴字第389 號判決所判處
    之5 罪，嗣後方經高雄高分院以100 年度聲字第623 號裁定
    應執行刑為有期徒刑2 年確定，接續與前開本院97年度審訴
    字第4422號判處之有期徒刑8 月執行合併計算殘刑為2 月又
    11日。是以，本院以96年度訴字第1485號案件所判處之應執
    行刑5 月，雖形式上已於97年2 月13日易科罰金執行完畢，
    惟該案尚有須與之合併定其應執行之後案即96年度訴字第46
    90號及高雄高分院97年度上訴字第389 號案件尚未執行完畢
    ，則被告本件於100 年6 月13日下午5 時許所犯施用第一級
    毒品罪，自非屬刑法第47條第1 項所稱之「受有期徒刑之執
    行完畢」後，5 年以內故意再犯有期徒刑以上之罪，而不得
    論以累犯，自無累犯加重其刑規定之適用，起訴書此部分所
    指，容有誤會，附此敘明。
(三)、爰審酌被告前因施用毒品犯行，業經觀察、勒戒及強制戒治
    後，猶再施用毒品不輟，顯見其毒癮非淺，戒毒悔改之意志
    不堅，且其施用毒品除造成家庭負擔外，對社會秩序亦有潛
    在之危險及影響，惟念其所犯施用毒品罪乃屬戕害自身身心
    健康行為，反社會性之程度應屬較低，且犯後坦承犯行及其
    智識程度、家庭經濟狀況等一切情狀，酌情分別量處如主文
    所示之刑，以示懲儆。
據上論斷，應依刑事訴訟法第273  條之1 第1 項、第299 條第1
項前段、第310 條之2 、第454 條，毒品危害防制條例第10條第
1 項、第2 項，刑法第11條前段、第55條，判決如主文。
本案經檢察官劉慕珊到庭執行職務。
中    華    民    國   100    年    9     月    30    日
                  刑事第十庭  法  官  林書慧
以上正本證明與原本無異。
如不服本判決應於收受判決後10日內向本院提出上訴書狀，並應
敘述具體理由。其未敘述上訴理由者，應於上訴期間屆滿後20日
內向本院補提理由書（均須按他造當事人之人數附繕本），切勿
逕送上級法院。
中    華    民    國  100     年    9     月    30    日
                              書記官  李承悌
附錄本件論罪科刑法條：
毒品危害防制條例第10條
施用第一級毒品者，處 6 月以上 5 年以下有期徒刑。
施用第二級毒品者，處 3 年以下有期徒刑。